Minutes et répertoires du notaire Édouard LEFÈBVRE de SAINT-MAUR, 6 avril 1831 - 27 février 1862 (étude IV)
Archives nationales
- Minutes de Édouard LEFÈBVRE de SAINT-MAUR, 6 avril 1831 - 27 février 1862; MC/ET/IV/1145 - MC/ET/IV/1363
  - Minutes. 1851, mai - juin, mai - juin 1851; MC/ET/IV/1271
    - Mariage., 3 juin 1851; MC/ET/IV/1271
      Profession: employe des postes, Paris.
      Domicile: Paris (Paris) rue Jean-Jacques-Rousseau, 28
    - Procuration acte, liquidation de maison de commerce., 4 juin 1851; MC/ET/IV/1271
      Nom, qualité: (M.) Friedlein, Jean.
      Domicile: Paris (Paris) rue Notre-Dame-des-Champs, 61.
      Nom, qualité: (M.) Raimbert, Frederic.
      Domicile: Paris (Paris) rue du Faubourg-Montmartre, 56
    - Autorisation, vente de rentes etat 5% et 3%, 80 f., 5 juin 1851; MC/ET/IV/1271
      Nom, qualité: (Mme ou Mlle) Johonson, Marie Catherine Eugenie.
      Domicile: Passy (Paris) rue Singer, 28.
      Relations: séparé(e) de corps et de biens de l'intervenant 1
    - Quittance, solde du prix d'un office de commissaire priseur, 50 000 f sur 90 000 f., 6 juin 1851; MC/ET/IV/1271
      Nom, qualité: (M.) Messager, Elphege Helene Marie.
      Profession: commissaire priseur au departement de la seine (ancien), Paris.
      Domicile: Paris (Paris) rue Gaillon.
      Nom, qualité: (M.) Pigeaux, Auguste Antoine Hughes.
      Profession: commissaire priseur au departement de la seine, Paris.
      Domicile: Paris (Paris) boulevard du Temple, 40
    - Cautionnement, déclaration, privilège de second ordre, 10 000 f., 6 juin 1851; MC/ET/IV/1271
      Relations: cautionne (e)(s) par l'intervenant 02.
      Nom, qualité: (M.) Arnoux, Gaspard Pierre.
      Domicile: Belleville (Paris) rue Lauzin, 14
    - Tutelle, compte., 7 juin 1851; MC/ET/IV/1271
      Nom, qualité: (M.) Bongard, Louis Pierre Francois.
      Profession: serrurier, Paris.
      Domicile: Paris (Paris) rue de la Fidelite, 22.
      Nom, qualité: (Mme ou Mlle) Royer, Angelique Charlotte.
      Relations: belle-sœur de l'intervenant 1
    - Procuration acte, achat de marchandises., 7 juin 1851; MC/ET/IV/1271
      Nom, qualité: (M.) Wehry, Georges.
      Profession: négociant, Utrecht (hollande).
      Domicile: Utrecht (hollande).
      Nom, qualité: (M.) Linneman, Jean.
      Domicile: Paris (Paris) rue du Faubourg-Poissonniere, 8
    - Testament olographe., 11 juin 1851; MC/ET/IV/1271
      Nom, qualité: (M.) Grandjean, Louis Alexis.
      Profession: artiste dramatique, Paris.
      Domicile: Paris (Paris) rue Saint-Honore, 48
    - Mariage., 12 juin 1851; MC/ET/IV/1271
      Nom, qualité: (M.) Rieu-Beziade, Jean.
      Domicile: Paris (Paris) rue de la Roquette, 50.
      Nom, qualité: (M.) Rieu, Jean.
      Profession: cultivateur, Confolens (Ariège).
      Domicile: Confolens (Ariège).
      Nom, qualité: (M.) Royer, Jean Anne.
    - Procuration acte, recouvrement de créances., 13 juin 1851; MC/ET/IV/1271
      Nom, qualité: (Mme ou Mlle) Sidot, Francoise Victoire.
      Domicile: Paris (Paris) rue Gaillon, 5.
      Nom, qualité: (M.) Delacourtie, Louis Charles Albert.
      Profession: avoué près le tribunal civil de la seine, Paris.
      Domicile: Paris (Paris) rue des Pyramides, 8
    - Obligation, credit d'achat de bois, 2264 f., 14 juin 1851; MC/ET/IV/1271
      Nom, qualité: (M.) Boyer, Antoine.
      Profession: ciseleur, Belleville (Paris).
      Domicile: Belleville (Paris) rue du Chaudron, 2.
      Nom, qualité: (Mme ou Mlle) Moreau, Jeanne Therese.
      Domicile: Paris (Paris) rue d'Astorg, 29.
      Nom, qualité: (M.) Saint-Jullien Desnaux de, Jerome Charles Georges.
    - Tutelle, compte., 14 juin 1851; MC/ET/IV/1271
      Nom, qualité: (Mme ou Mlle) Rivals de Ladeveze, Marie Madeleine Gustavie.
      Domicile: Paris (Paris) rue Saint-Dominique-St-Germain, 77.
      Nom, qualité: (M.) Frujier, Desire Theodore Athanase.
      Domicile: Paris (Paris) rue de Lille, 13.
      Relations: fils de l'intervenant 1, pupille de l'intervenant 1.
      Nom, qualité: (Mme ou Mlle) Frujier, Leonie Emilie.
      Domicile: Paris (Paris) rue Notre-Dame-des-Victoires, 13.
      Relations: fille de l'intervenant 1, pupille de l'intervenant 1, épouse de l'intervenant 5.
      Nom, qualité: (M.) Boulanger, Augustin Anastasie.
      Domicile: Paris (Paris) rue Notre-Dame-des-Victoires, 13
    - Succession, notoriete., 18 juin 1851; MC/ET/IV/1271
      Nom, qualité: (M.) Julliard, Jacques Thomas.
    - Succession, notoriete., 19 juin 1851; MC/ET/IV/1271
      Nom, qualité: (M.) Duhamel, Jean Denis.
      Domicile: Paris (Paris) rue Saint-Lazare, 106
    - Société, constitution, commandite de l'entreprise de canalisation de l'ebre, 183 000 f sur 1280 000 f, Sarragosse (espagne) Méditerranée., 19 juin 1851; MC/ET/IV/1271
      Profession: négociant, propriétaire, Paris.
      Domicile: Paris (Paris) rue Neuve-St-Augustin, 49.
      Relations: ayant-droit de l'intervenant 3.
      Nom, qualité: (M.) Doucet, Antoine (pere).
      Nom, qualité: (M.) Pourcet, Isidore.
      Profession: propriétaire, concessionnaire de la canalisation de l'ebre.
      Domicile: Madrid (espagne)
    - Procuration acte, dépôt, reception de successions., 24 juin 1851; MC/ET/IV/1271
      Nom, qualité: (M.) Grandmange, Eugene.
      Profession: négociant, New-York (etats-unis (les)).
      Domicile: New-York (etats-unis).
      Nom, qualité: (Mme ou Mlle) Thirion, Hortense.
      Nom, qualité: (M.) Grandmange, Pierre Auguste.
      Domicile: Paris (Paris) rue Blanche, 9.
    - Succession, quittance, solde du prix de vente de maison, 5035 f, Charonne (Paris) boulevard de Montreuil, 66., 24 juin 1851; MC/ET/IV/1271
      Nom, qualité: (M.) Auxerre, Francois Louis Marie.
      Profession: marchand de vin, Charonne (Paris).
      Domicile: Charonne (Paris) rue Saint-Andre, 24
    - Succession, inventaire apres décès., 25 juin 1851; MC/ET/IV/1271
      Nom, qualité: (M.) Allard, Jean Baptiste Antoine.
      Profession: employe au ministère des finances (ancien).
      Domicile: Paris (Paris) rue du Petit-Carreau, 25
    - Mainlevee, hypotheque sur maison, Sceaux (Hauts-de-Seine)., 25 juin 1851; MC/ET/IV/1271
      Nom, qualité: (M.) Pluchart, Jean Chrysostome Evariste.
      Profession: notaire, Paris.
      Domicile: Paris (Paris) rue du Bac, 28.
      Profession: tapissiere, Paris.
      Profession: tapissier.
      Domicile: Paris (Paris) rue Saint-Dominique-St-Germain, 77
    - Procuration acte, dépôt, negociation d'un contrat de mariage., 27 juin 1851; MC/ET/IV/1271
      Nom, qualité: (Mme ou Mlle) Mugneret, Claudine.
      Domicile: Belle-Eglise (Oise) chateau de Saint-Just.
      Relations: veuve de l'intervenant 2, tuteur de l'intervenant 3.
      Nom, qualité: (M.) Lebreton, Louis Alexandre.
      Nom, qualité: (Mme ou Mlle) Ribes de, Charlotte Arsenne.
      Relations: petite-fille de l'intervenant 1.
      Nom, qualité: (M.) Ribes de, Charles Edouard.
      Relations: petit-fils de l'intervenant 1
    - Procuration acte, reception de succession., 27 juin 1851; MC/ET/IV/1271
      Nom, qualité: (Mme ou Mlle) Allard, Marie Claire Flore.
      Domicile: Amiens (Somme).
      Relations: cousin(e) de l'intervenant 2, héritier de l'intervenant 2.
      Nom, qualité: (M.) Ducrocq, Francois Noel.
      Profession: négociant, Amiens (Somme).
      Domicile: Amiens (Somme)
    - Sommation respectueuse, procuration acte., 27 juin 1851; MC/ET/IV/1271
      Nom, qualité: (Mme ou Mlle) Rouxelle, Marie Zoe.
      Domicile: Paris (Paris) rue Montorgueil, 57.
      Relations: fille de l'intervenant 2, fiancé(e) de l'intervenant 3.
      Nom, qualité: (M.) Rouxelle, Hector Achille Emilland Joguin.
      Nom, qualité: (M.) Dumur, Francois Joseph.
      Domicile: Paris (Paris) rue de la Rochefoucault, 62.
      Nom, qualité: (M.) Ostard.
      Profession: passementier, Saint-Etienne (Loire).
      Domicile: Saint-Etienne (Loire)
    - Sommation respectueuse, procuration acte., 27 juin 1851; MC/ET/IV/1271
      Nom, qualité: (M.) Darry, Theodore Francois Florentin.
      Domicile: Paris (Paris) rue Montorgueil, 29.
      Relations: fils de l'intervenant 2, fiancé(e) de l'intervenant 3.
      Nom, qualité: (M.) Darry, Theodore Francois.
      Domicile: Ingouville (Seine-Maritime).
      Nom, qualité: (Mme ou Mlle) Quevreux, Honorine Pauline.
      Nom, qualité: (M.) Duval.
      Profession: notaire, Havre (le) (Seine-Maritime).
      Domicile: Havre (le) (Seine-Maritime)
    - Procuration acte, gestion de maison de commerce, Paris (Paris) rue du Sentier, 32., 28 juin 1851; MC/ET/IV/1271
      Nom, qualité: (M.) Israel, Adolphe Samuel.
      Profession: commissionnaire en tissu, Paris.
      Domicile: Paris (Paris) rue du Sentier, 32.
      Nom, qualité: (M.) Rheims, Benedit.
      Nom, qualité: (M.) Rheims, Simon.
      Domicile: Paris (Paris) rue Notre-Dame-de-Recouvrance
    - Mariage., 28 juin 1851; MC/ET/IV/1271
      Nom, qualité: (M.) Tircuy de Corcelle de, Francois Henry Antoine.
      Domicile: Corcelles (Rhône) chateau.
      Nom, qualité: (M.) Tircuy de Corcelle de, Hyacinthe Jean Francois.
      Domicile: Paris (Paris) rue des Francs-Bourgeois, 15.
      Nom, qualité: (M.) Ribes de, Auguste Jean Benoit.
    - Succession, transport de droits, droits immobiliers., 28 juin 1851; MC/ET/IV/1271
    - Succession, transport de droits, droits immobiliers., 28 juin 1851; MC/ET/IV/1271
    - Testament olographe, depot., 28 juin 1851; MC/ET/IV/1271
      Nom, qualité: (M.) Richebourg, Jean Francois.
      Profession: directeur des postes et des contributions-indirectes, Paris.
      Domicile: Paris (Paris) rue Saint-Bernard-St-Antoine, 41
    - Procuration rente publique, dépôt, vente de rente etat 5%, 67 f., 30 juin 1851; MC/ET/IV/1271
      Nom, qualité: (Mme ou Mlle) Boissont, Marguerite.
      Domicile: Estandeuil (Puy-de-Dôme).
      Nom, qualité: (M.) Tardif, Gilbert Francois Gustave.
      Profession: representant de commerce, Paris.
      Domicile: Paris (Paris) rue du Temple, 51
  - Minutes. 1851, juillet - septembre, juillet - septembre 1851; MC/ET/IV/1272
    - Quittance, solde sur prix de travaux, 5181f., 1er juillet 1851; MC/ET/IV/1272
      Nom, qualité: (M.) Dufrenoy, Antoine Lubin Benjamin.
      Domicile: Paris (Paris) carrefour de l'Observatoire, 4.
      Nom, qualité: (M.) Eichtal D', Adolphe.
      Profession: president de société, Paris.
      Domicile: Paris (Paris) rue Basse-du-Rempart, 30.
      Relations: 02PCA03.
      Nom, qualité: (M.) Société Le Blanc de Zinc
    - Quittance, paiement du prix de vente d'une fabrique de tissage, 287616f, Marcq-en-Baroeul (Nord)., 1er juillet 1851; MC/ET/IV/1272
      Nom, qualité: (M.) Delangre Delacroix, Pierre Louis Joseph.
      Profession: liquidateur de la fabrique, Marcq-en-Baroeul (Nord).
      Domicile: Lille (Nord).
      Relations: liquidateur de la failllite de l'intervenant 5.
      Nom, qualité: (M.) Zacherom, Joseph.
      Domicile: Paris (Paris) rue du Helder, 14.
      Nom, qualité: (M.) Scrive, Auguste Leon.
      Profession: négociant, Lille.
      Nom, qualité: (M.) Scrive, Ignace Henri Desire.
      Profession: négociant, Lille (Nord).
      Relations: frère de l'intervenant 3, associé(e) de l'intervenant 3.
      Nom: Fabrique de Tissage.
      Domicile: Marcq-en-Baroul (Nord)
    - Mainlevee d'opposition, brevets d'invention pour la fabrication du blanc de zinc., 1er juillet 1851; MC/ET/IV/1272
      Nom, qualité: (M.) Bourgogne, Jacques Edouard.
      Profession: entrepreneur de serrurerie, Paris.
      Domicile: Paris (Paris) rue Cassette, 3.
    - Succession, notoriete., 2 juillet 1851; MC/ET/IV/1272
      Domicile: Paris (Paris) rue Saint-Honore, 50
    - Quittance, acompte, 6000f., 2 juillet 1851; MC/ET/IV/1272
      Nom, qualité: (M.) Durey, Nicolas Francois.
      Profession: boucher (marchand), Paris.
      Domicile: Paris (Paris) rue Saint-Nicolas-d'Antin, 59.
      Nom, qualité: (Mme ou Mlle) Malot, Marie Emilie.
      Domicile: Montreuil (Seine-Saint-Denis).
      Nom, qualité: (M.) Beausse, Noel Gabriel.
      Nom, qualité: (M.) Beausse, Emile.
      Profession: cultivateur, Montreuil (Seine-Saint-Denis).
      Nom, qualité: (Mme ou Mlle) Guillaume, Marie Sophie.
      Domicile: Paris (Paris) rue des Vinaigriers, 24.
      Nom, qualité: (M.) Pouzet, Pierre Charles.
    - Vente, maison de campagne, terrain, Seine-Port (Seine-et-Marne)., 3 juillet 1851; MC/ET/IV/1272
      Nom, qualité: (M.) Legot, Felix.
      Domicile: Paris (Paris) rue de Mesnards, 9.
      Nom, qualité: (M.) Gaillard, Antoine Louis.
      Domicile: Paris (Paris) quai de la Megisserie, 38
    - Mainlevee d'opposition, brevets d'invention pour la fabrication de couleurs à base de zinc., 4 juillet 1851; MC/ET/IV/1272
      Nom, qualité: (M.) Puzot, Jean Louis.
      Profession: couvreur (maître), Paris.
      Domicile: Paris (Paris) rue Taranne, 12.
      Nom, qualité: (M.) Leclaire, Jean.
    - Obligation, emprunt, 10000f., 7 juillet 1851; MC/ET/IV/1272
      Nom, qualité: (Mme ou Mlle) Noirot, Marguerite.
      Domicile: Ormesson (95).
      Nom, qualité: (M.) Juif, Pierre Amable.
      Nom, qualité: (M.) Lehvre, Joseph Alceste.
      Domicile: Paris (Paris) rue Montmartre, 13.
      Nom, qualité: (M.) Laignel, Edouard.
      Profession: greffier de commerce (ancien), Paris.
      Domicile: Paris (Paris) rue Montmartre, 64
    - Mariage., 8 juillet 1851; MC/ET/IV/1272
      Nom, qualité: (M.) Lombard, Joseph Eugene.
      Profession: fleuriste, Paris.
      Domicile: Paris (Paris) rue de la Fidelite, 7.
      Nom, qualité: (M.) Lombard, Claude.
      Domicile: Paris (Paris) rue Papillon, 12.
      Nom, qualité: (Mme ou Mlle) Denissel, Anne Eugenie.
      Nom, qualité: (M.) Denissel, Charles Henri.
      Profession: marchand de vin en-gros, Paris.
      Domicile: Paris (Paris) rue Montorgueil, 55
    - Succession, transport de droits., 11 juillet 1851; MC/ET/IV/1272
    - Procuration acte, prise de possession de succession., 11 juillet 1851; MC/ET/IV/1272
      Nom, qualité: (Mme ou Mlle) Delabarre, Pauline.
      Domicile: Sevres (Hauts-de-Seine).
      Nom, qualité: (M.) Huber, Antoine Adolphe (baron).
      Nom, qualité: (M.) Chalamel, Emmanuel.
      Profession: avoué (ancien).
    - Procuration acte., 12 juillet 1851; MC/ET/IV/1272
      Nom, qualité: (M.) Petit, Francois.
      Profession: négociant en bonneterie orientale, Paris.
      Domicile: Paris (Paris) rue du Faubourg-St-Denis, 84, passage du Desir.
      Nom, qualité: (M.) Petit, Francois Justin.
    - Succession, inventaire apres décès., 14 juillet 1851; MC/ET/IV/1272
      Nom, qualité: (M.) Hallot, Jean Baptiste.
      Domicile: Paris (Paris) rue Saint-Quentin, 22
    - Sommation respectueuse, procuration acte., 14 juillet 1851; MC/ET/IV/1272
      Nom, qualité: (M.) Cretenier, Jean Joseph.
      Domicile: Paris (Paris) rue de Strasbourg, 13.
      Profession: employe, Reims (Marne).
      Domicile: Reims (Marne).
      Nom, qualité: (Mme ou Mlle) Jousselin, Rosa Elisa.
      Profession: couturiere, Chapelle (la) (Paris).
      Domicile: Chapelle (la) (Paris) rue Marcadet.
      Nom, qualité: (M.) Muiron, Simon.
      Domicile: Reims (Marne)
    - Succession, mainlevee d'opposition., 14 juillet 1851; MC/ET/IV/1272
      Nom, qualité: (M.) Ducrotay de Blainville, Marie Henry.
      Profession: membre de l'institut.
      Nom, qualité: (M.) Ducrotay de Blainvillle, Pierre Joseph.
    - Succession, notoriete., 15 juillet 1851; MC/ET/IV/1272
      Profession: employe (retraite).
      Domicile: Paris (Paris) rue Saint-Bernard, 41
    - Mariage., 17 juillet 1851; MC/ET/IV/1272
      Nom, qualité: (M.) Caron, Charles Joseph.
      Domicile: Paris (Paris) rue Rougemont, 9.
      Nom, qualité: (Mme ou Mlle) Laissement, Zelie Amelie.
      Nom, qualité: (M.) Laissement, Francois Benjamin Adolphe.
      Domicile: Paris (Paris) rue Jean-Jacques-Rousseau, 22
    - Procuration acte, substitution, prise de possession de succession., 18 juillet 1851; MC/ET/IV/1272
      Nom, qualité: (M.) Vendel, Antoine Celestin.
      Profession: conducteur de messageries, Paris.
      Domicile: Paris (Paris) rue Mazarine, 40.
      Relations: procureur de l'intervenant 2, procureur de l'intervenant 3.
      Nom, qualité: (M.) Foulon, Andre.
      Domicile: Sauvigny (Yonne).
      Relations: héritier de l'intervenant 4.
      Nom, qualité: (Mme ou Mlle) Chameroy, Anne.
      Profession: fille de confiance, Saint-Etienne (Aube), Ferme de la Belle-Idee.
      Domicile: Saint-Etienne (Aube).
      Nom, qualité: (Mme ou Mlle) Foulon, Anne Louise.
      Profession: clerc-de-notaire, Paris.
    - Succession, notoriete., 19 juillet 1851; MC/ET/IV/1272
      Nom, qualité: (M.) Brette, Jean Louis.
      Domicile: Paris (Paris) rue Mouffetard, 58
    - Procuration acte, prise de possession de succession., 19 juillet 1851; MC/ET/IV/1272
      Nom, qualité: (Mme ou Mlle) Richebourg, Alphonsine Louise Caroline.
      Domicile: Baupreau (Maine-et-Loire).
      Nom, qualité: (M.) Rosselin, Alfred Hypollite.
      Profession: editeur de dessins, Paris.
      Domicile: Paris (Paris) rue de la Monnaie, 20
    - Mainlevee, hypotheque., 22 juillet 1851; MC/ET/IV/1272
      Nom, qualité: (M.) Masson, Ursin.
      Domicile: Paris (Paris) place Vendome, 19.
      Nom, qualité: (M.) Dammame, Charles.
      Profession: menuisier, Barentin (Seine-Maritime).
      Domicile: Barentin (Seine-Maritime)
    - Procuration acte, gestion de société, Paris (Paris) rue Saint-Martin, 104., 23 juillet 1851; MC/ET/IV/1272
      Nom, qualité: (M.) Chartier, Alexandre (jeune).
      Domicile: Paris (Paris) rue Saint-Martin, 176.
      Relations: associé(e) de l'intervenant 3.
      Nom, qualité: (M.) Maillot, Louis Francois.
      Domicile: Paris (Paris) rue des Enfants-Rouges, 4.
      Nom: Société Chartier (jeune) et Cie
    - Cession, location verbale, maison et terrain, Paris (Paris) rue Saint-Sebastien, 39., 24 juillet 1851; MC/ET/IV/1272
      Nom, qualité: (M.) Dargaud, Antoine Joseph.
      Profession: gerant de société, Molinges (Jura).
      Domicile: Molinges (Jura).
      Relations: gérant(e) (s) de l'intervenant 3.
      Nom, qualité: (M.) Bourcart, Emile.
      Profession: peintre (artiste), peigneur de laines, Paris.
      Domicile: Paris (Paris) rue Labruyere, 27.
      Nom: Société de Marbrerie Mecanique
    - Acte de mariage, depot., 25 juillet 1851; MC/ET/IV/1272
      Nom, qualité: (M.) Tircuy de Corcelle de, Francois Henri Antoine.
    - Concession, dépôt, travaux pour la canalisation d'un fleuve, Ebre (espagne)., 25 juillet 1851; MC/ET/IV/1272
      Domicile: Madrid (espagne).
    - Mainlevee, inscription d'hypotheque., 25 juillet 1851; MC/ET/IV/1272
      Nom, qualité: (M.) Pottier, Francois.
      Profession: chargeur aux messageries, Paris.
      Domicile: Paris (Paris) rue Poissonniere, 8.
    - Procuration revenus., 26 juillet 1851; MC/ET/IV/1272
      Nom, qualité: (M.) Sechan, Charles Polycarpe.
      Profession: peintre (artiste), Paris.
      Domicile: Paris (Paris) rue Rochechouart, 59.
      Nom, qualité: (M.) Nattier, Pierre Antoine Theodore.
      Domicile: Paris (Paris) rue Turgot, 25
    - Mariage., 28 juillet 1851; MC/ET/IV/1272
      Nom, qualité: (M.) Lagorse, Pierre Alphonse.
      Profession: parfumeur (ouvrier), Paris.
      Domicile: Paris (Paris) rue aux Ours, 20.
      Nom, qualité: (M.) Lagorse, Leonard.
      Nom, qualité: (Mme ou Mlle) Julien, Celestine Adele.
      Domicile: Paris (Paris) rue Sainte-Foix, 4.
      Nom, qualité: (M.) Julien, Laurent Pierre.
      Domicile: Paris (Paris) rue Sainte-Foix, 4
    - Succession, requisition, certificat de propriété., 28 juillet 1851; MC/ET/IV/1272
    - Sommation respectueuse, procuration acte., 29 juillet 1851; MC/ET/IV/1272
      Nom, qualité: (Mme ou Mlle) Doguin-Rouxelle, Marie Zoe.
      Nom, qualité: (M.) Joguin-Rouxelle, Hector Achille Emillaud.
      Profession: employe, Paris (Paris).
    - Procuration rente publique, rente 5%., 29 juillet 1851; MC/ET/IV/1272
      Nom, qualité: (M.) Quinio, Pierre.
      Profession: plombier, Paris.
      Domicile: Paris (Paris) rue de l'Eglise au Gros-Caillou, 14.
      Nom, qualité: (M.) Quinio, Louis.
      Domicile: Paris (Paris) rue du Petit-Carreau, 26
    - Mainlevee d'opposition., 31 juillet 1851; MC/ET/IV/1272
      Nom, qualité: (M.) Marivet-Lhuillier, Francois Victor.
      Domicile: Paris (Paris) rue des Gravilliers, 10.
      Nom, qualité: (M.) Sagot, Joseph.
      Profession: quincailler, Batignolles-Monceaux (Paris).
      Domicile: Batignolles-Monceaux (les) (Paris) rue des Dames, 110
    - Mainlevee, restriction d'hypotheques sur une maison, Paris (Paris) rue de Charenton, 125., 1er août 1851; MC/ET/IV/1272
      Nom, qualité: (M.) Rimbaut, Alphonse.
      Domicile: Paris (Paris) rue de Choiseul, 27.
      Nom, qualité: (Mme ou Mlle) Gautier, Emilie Charlotte.
      Nom, qualité: (M.) Boussard, Clement.
      Profession: graveur, Paris.
      Domicile: Paris (Paris) rue de Charenton, 125
    - Quittance, solde de la condamnation contre la compagnie l'union, 4207f., 2 août 1851; MC/ET/IV/1272
      Nom: Compagnie d'Assurances Generales Maritimes.
      Domicile: Paris (Paris) rue de Richelieu, 87.
      Nom, qualité: (M.) Blanchon, Thomas Isidore Constant.
      Profession: entrepreneur de transports par eau, Rouen (Seine-Maritime).
      Domicile: Rouen (Seine-Maritime).
      Relations: subrogé(e) de l'intervenant 3.
      Nom: Compagnie de Transport Du Havre A Paris L'Union.
    - Mainlevee, hypotheque., 2 août 1851; MC/ET/IV/1272
      Nom, qualité: (M.) Cuthbert, Charles Edouard.
      Domicile: Paris (Paris) rue Vivienne, 2.
      Nom, qualité: (M.) Couturier, Joseph Constant.
      Nom, qualité: (M.) Carteron, Claude Francois Bonaventure Charles.
      Domicile: Macon (Saône-et-Loire).
      Nom, qualité: (Mme ou Mlle) Carteron, Jeanne Charlotte Esperance.
      Domicile: Macon (Saône-et-Loire)
    - Bail, chambres (6), caves, 560 f, Paris (Paris) rue du Grand-Hurleur, 15., 2 août 1851; MC/ET/IV/1272
      Nom, qualité: (M.) Lelievre de Laubepin, Noel Theodore.
      Profession: colonel (retraite).
      Domicile: Nantes (Loire-Atlantique).
      Nom, qualité: (M.) Chable, Jean.
      Profession: fabricant de jouets d'enfants, Paris.
      Domicile: Paris (Paris) rue du Grand-Hurleur, 15
    - Vente, terrain, maison, 2000f, Montrouge (Hauts-de-Seine) rue du Georama, 5., 4 août 1851; MC/ET/IV/1272
      Nom, qualité: (M.) Canque, Blaise.
      Profession: mecanicien (ouvrier), Montrouge (Hauts-de-Seine).
      Domicile: Montrouge (Hauts-de-Seine).
      Nom, qualité: (M.) Mercier, Louis.
      Profession: fruitier (marchand), Paris.
      Domicile: Paris (Paris) rue Bourbon-Villeneuve, 2
    - Obligation, emprunt, 30000f., 9 août 1851; MC/ET/IV/1272
      Nom, qualité: (M.) Pouget, Etienne.
      Profession: entrepreneur de debarquement, Paris.
      Domicile: Belleville (Paris) rue de la Villette, 55.
      Domicile: Paris (Paris) rue de Choiseul, 27
    - Obligation, emprunt, 20000f., 10 août 1851; MC/ET/IV/1272
      Nom, qualité: (M.) Pigeory, Pierre Marie Felix.
      Domicile: Paris (Paris) rue de Clichy, 78.
    - Succession, notoriete., 11 août 1851; MC/ET/IV/1272
      Nom, qualité: (M.) Fouilland, Benoit.
      Profession: propriétaire, cultivateur, Montagny (Loire).
      Domicile: Montagny (Loire).
      Nom, qualité: (Mme ou Mlle) Dechelette, Anne.
      Domicile: Neulise (Loire).
      Nom, qualité: (M.) Vacheron.
      Nom, qualité: (Mme ou Mlle) Vacheron, Marguerite.
      Nom, qualité: (Mme ou Mlle) Dechelette, Benoite.
      Profession: couturiere, Lyon (Rhône).
      Domicile: Lyon (Rhône).
      Relations: sœur de l'intervenant 2.
      Nom, qualité: (M.) Berjat, Jacques.
    - Mainlevee, hypotheques., 14 août 1851; MC/ET/IV/1272
      Nom, qualité: (M.) Guedon, Achille Francois Emile.
      Profession: avoué près le tribunal civil, Paris.